Inventaris van het archief van het Ministerie van Verkeer en Waterstaat: Directoraat-Generaal van Scheepvaart (DGS), (1949) 1960-1971
Nationaal Archief, Den Haag
Ministerie van Verkeer en Waterstaat: Directoraat-Generaal van Scheepvaart
VW / Dir.-Gen. Scheepvaart, 1960-1971
W28519
8.80 meter; 317 inventarisnummers.
Normale geschreven, getypte en gedrukte documenten, geen bijzondere handschriften.
Nationaal Archief, Den Haag
Ministerie van Verkeer en Waterstaat / Directoraat-Generaal van Scheepvaart (DGS), 1960-1971
Het archief van de DGS uit de periode 1960-1971 bevat stukken inzake de belangenbehartiging van de Nederlandse koopvaardijvloot in het algemeen: onder meer over de samenstelling van de Raad voor de Scheepvaart, de modernisering van de koopvaardij, verontreiniging door olie, internationale scheepvaartovereenkomsten, veiligheidsvoorschriften op zee, en examenreglementen voor de zeevaart.
Archiefvorming
Geschiedenis van de archiefvormer
Gedurende de periode 1960-1971 kan de taak van het Directoraat-Generaal van Scheepvaart (DGS) in het algemeen worden omschreven als het behartigen van de belangen van de Nederlandse koopvaardijvloot. In deze periode moet het DGS in verband met het steeds verder om zich heen grijpende verschijnsel van overheidbemoeiing op het gebied van onder andere de vlagdiscriminatie, regeling van de internationale scheepvaart en overheidsexploitatie respectievelijk vergaande subsidiëring van de scheepvaart, steeds meer activiteiten ontplooien - vaak in samenwerking met de regeringen van andere landen - om de belangen van de Nederlandse scheepvaart zo veel mogelijk te verzekeren. Daarbij dient aan economische, sociale, juridische en technische aspecten van de koopvaardij aandacht te worden besteed.
In het economische vlak spelen diverse kwesties van nationale en belastingtechnische aard, zoals eventuele steunverlening aan de koopvaardij. In internationaal opzicht is primair het streven naar een gemeenschappelijke Europese scheepvaartpolitiek aan de orde waarbinnen de belangen van Nederland worden veiliggesteld. De sociale aspecten richten zich op het welzijn en de veiligheid van de bemanning in de koopvaardij en de opleiding van zeelieden. De juridische aspecten richten zich op de implementatie van verdragen en de totstandbrenging van nationale regelgeving op alle vlakken. de technische aspecten ten slotte zijn gericht op de research op het gebied van de scheepvaart en toezicht op onderzoeksinstanties.
In 1960 kent het DGS, onder de Directeur-Generaal, in beleidsmatig opzicht de volgende onderverdeling: een Afdeling Zeescheepvaart onderverdeeld naar een Bureau Zeemanszaken en Veiligheidsvoorschriften en Bureau Koopvaardij, een Afdeling Juridische zaken en een Bureau Technische Zaken. De organisatie wordt ondersteund door een Afdeling Algemene Zaken en een Bureau Documentatie. De formatieve bezetting binnen de beleidsorganisatie bedraagt dan circa 10 personen. Al ras zal de formatieve bezetting echter gaan groeien. Kort na 1960 krijgt het DGS een structuur die aansluit op de te verrichten taken. De beleidsorganisatie bestaat dan uit een Afdeling Juridische zaken (J), een Afdeling Sociale en Veiligheidszaken (S), een Afdeling Technische Zaken (T), een Afdeling Defensievoorbereiding (V), een Afdeling Economische en Financiële Zaken (E), bestaande uit een Bureau Nationale Zaken en een Bureau Internationale Zaken tot slot een tweetal ondersteunende afdelingen, namelijk Algemene Zaken (A) en Documentatie en Bibliotheek (D).
Verder ressorteren in deze periode onder de Directeur-Generaal van Scheepvaart de Raad voor de Scheepvaart, de Rijkshavencommissarissen Noord en Zuid, de Commissies voor de Stuurlieden- en Machinistenexamens en de Verkeersattache te Bonn, de een scheepvaartattache te Washington, een verkeersattache te Genève en (vanaf 1966) de Scheepvaartinspectie.
In juli 1966 doet zich een aanzienlijke uitbreiding van het DGS voor als de Scheepvaartinspectie direct onder de Directeur-Generaal van Scheepvaart komt te ressorteren. De toenmalige minister beoogde hiermee een vereenvoudiging van de organisatie binnen het departement. In juli 1966 werd bij besluit van de minister van Verkeer en Waterstaat houdende reorganisatie van de Scheepvaartinspectie d.d. 20 juni 1966, nr. 4180 KAB, de Scheepvaartinspectie formeel onder de Directeur Generaal van Scheepvaart geplaatst.
Geschiedenis van het archiefbeheer
Ten aanzien van de geschiedenis van het archief is weinig tot niets te achterhalen. Het archief berustte onder het huidige Directoraat Generaal Goederenvervoer (DGG) van het ministerie van Verkeer en Waterstaat.
In 1993 is het archief aan de Centrale Archiefselectiedienst (CAS) ter bewerking aangeboden. De omvang van het oorspronkelijke aan de CAS ter bewerking aangeboden archief is onbekend evenals de oorspronkelijke structuur van het archief. Na bewerking is het archief geretourneerd aan de taakvoorganger van het DGG, het toenmalige Directoraat Generaal Scheepvaart en Maritieme Zaken (DGSM).
De verwerving van het archief
Overbrenging van een overheidsarchief
Inhoud en structuur van het archief
2.16
Selectie en vernietiging
Hoogstwaarschijnlijk is voor de selectie door de CAS gebruik gemaakt van de goedgekeurde vernietigingslijst van het Directoraat Generaal Scheepvaart van 30 oktober 1961 en de lijst van 14 april 1977 van het Ministerie van Verkeer en Waterstaat. Omtrent vernietiging en vernietigde hoeveelheden zijn geen gegevens bekend.
Aanwijzingen voor de gebruiker
Openbaarheidsbeperkingen
Volledig openbaar.
Materiële beperkingen
Aanvraaginstructie
Openbare archiefstukken kunnen online worden aangevraagd en gereserveerd. U kunt dit ook via de terminals in de studiezaal van het Nationaal Archief doen. Om te kunnen reserveren dient u de volgende stappen te volgen:
U maakt een profiel aan op www.gahetna.nl, en logt vervolgens in
Via de archiefinventaris (alleen de beschrijvingen met rode nummers) selecteert u het gewenste archiefstuk door op de knop 'Reserveren' te klikken
In het volgende scherm geeft u aan op welke dag u het archiefstuk wilt inzien
Indien u zich bevindt in de studiezaal en een tafelnummer heeft ontvangen kunt u dit nummer vermelden. Als u geen tafelnummer heeft kunt u tafelnummer 777 laten staan
Vervolgens bevestigt u uw reservering door deze te versturen.
Verwant materiaal
Beschikbaarheid van kopieën
Verwante archieven
2.16.87.01
Ministerie van Handel, Nijverheid en Scheepvaart te Londen, Ministerie van Scheepvaart en Visserij te Londen, 1940-1945
2.16.87.02
Ministerie van Verkeer en Waterstaat: Directoraat-Generaal van Scheepvaart (DGS), 1945-1959 (1960)
2.16.87.04
Ministerie van Verkeer en Waterstaat: Directoraat-Generaal van Scheepvaart (DGS), (1966) 1972-1979 (1980)
2.16.87.05
Ministerie van Verkeer en Waterstaat: Technische en Nautische Dossiers van Zeeschepen, 1907-1978
2.16.87.06
Ministerie van Verkeer en Waterstaat: Directoraat-Generaal van Scheepvaart (DGS): Scheepvaartkabinet, (1945) 1947-1971 (1972)
2.16.87.07
Ministerie van Verkeer en Waterstaat: Belgisch-Nederlandse Bijzondere Commissie van de Waterwegen en Havenproblemen, 1949-1955
2.16.87.08
Ministerie van Verkeer en Waterstaat: Commissie van Advies inzake de Zee- en Luchtvaartverzekeringswet 1939 (ZEELUVA-wet), 1939-1957 (1959)
2.16.87.09
Ministerie van Verkeer en Waterstaat: Firma R. Mees & Zn., Firma J. Termeulen & Co., Regeringsgemachtigden inzake de Zee- en Luchtvaartverzekeringswet 1939 (ZEELUVA-wet), 1939-1957
2.16.87.10
Ministerie van Verkeer en Waterstaat: Adviescommissie Herziening Staatsmolestverzekering, 1949-1957
2.16.87.11
Ministerie van Verkeer en Waterstaat: Commissie Herziening Zeevaartdiplomawetgeving (Commissie Scheffer), (1954) 1955-1965
2.16.87.12
Ministerie van Verkeer en Waterstaat: Nationale Commissie van Onderzoek naar het Vraagstuk van de Verontreiniging van de Zee door Olie, (1949) 1955-1975
2.16.87.13
Ministerie van Verkeer en Waterstaat: Inspecteur-Generaal van de Scheepvaart, 1941-1964
2.16.87.14
Ministerie van Verkeer en Waterstaat: Scheepvaartinspectie, 1946-1972
2.16.87.15
Ministerie van Verkeer en Waterstaat: Scheepvaartinspectie: District Amsterdam, 1947-1960
2.16.87.16
Ministerie van Scheepvaart en Visserij, 1940-1945; Directoraat-Generaal van Scheepvaart, 1945-1979, Supplement
Beschrijving van de series en archiefbestanddelen
- Vernietiging van archiefstukken van het Directoraat-Generaal van Scheepvaart, 1
  Classificatie: 07.353.220.372
- Wijziging werktijdenbesluit voor kantoren, 1937; 2
  Classificatie: 07.355.111
- Status Netherlands Shipping and Trading Company (NSTC), 3
  Classificatie: 07.5
- Raad voor de Scheepvaart / Samenstelling en beëdiging. Deel I, 1959-1977; 4
  Classificatie: 07.57
- Samenstelling en werkwijze Raad voor de Scheepvaart Deel II, 1969-1971; 5
- Permanente commissie gevaarlijke stoffen / Samenstelling en mutaties, 1957-1971; 6
  Classificatie: 07.583 / 07.353.771.8
- Burgerlijk Wetboek / Wijzigingen door invoering Boek I, 1961-1971; 7
  Classificatie: 07.76
- Wetsontwerp beroep administratieve beschikkingen, 1962-1971; 8
- Nationale regeling wettelijke aansprakelijkheid op het gebied van de kernenergie (Nederland), map I, 1964-1969; 9
  Classificatie: 07.76 / 07.31
- Nationale regeling wettelijke aansprakelijkheid op het gebied van de kernenergie (Nederland), map II, 1964-1969; 10
- Overzicht van de bij het Directoraat-Generaal van Scheepvaart aan de orde zijnde vraagstukken, 1962-1971; 11
  Classificatie: 07.8
- Taakverdeling tussen het ministerie van Verkeer en Waterstaat en het ministerie van Justitie ten aanzien van maritiem-rechterlijke onderwerpen, 1970-1971; 12
- Nationale commissie onderzoek verontreiniging van de zee door olie, map I, 1955-1962; 13
  Classificatie: 351.790.31
- Nationale commissie onderzoek verontreiniging van de zee door olie, map II, 1963-1971; 14
- Bijeenkomsten van werkgroepen ter bestudering van vraagstukken naar aanleiding van de ramp met de tanker Torrey Canyon, map I, 1967; 15
- Bijeenkomsten van werkgroepen ter bestudering van vraagstukken naar aanleiding van de ramp met de tanker Torrey Canyon, map II, 1968; 16
- Wijzigingen van de Wet van 9 juli 1958 ter voorkoming van verontreiniging van de zee door olie (Stb. 344), 1961-1964; 17
- Wijzigingen van de Wet van 9 juli 1958 ter voorkoming van verontreiniging van de zee door olie (Stb. 344), 1966-1971; 18
- Wijzigingen van de Wet van 9 juli 1958 ter voorkoming van verontreiniging van de zee door olie (Stb. 344), 1964-1971; 19
- Rijkswet tot goedkeuring van de Overeenkomst Noordzeekuststaten inzake samenwerking bij de bestrijding van olieverontreiniging (Bonn, 9 juni 1969), 20
- Toepasselijkheid van bepalingen van het EEG-verdrag op de verschillende vervoerstakken, 1960-1964; 21
  Classificatie: 351.81
- Betekenis voor de zeescheepvaart van de EEG-verordening inzake beschermende maatregelen tegen dumping, 22
- Intergouvernementeel toezicht op de Shipping Conferences, 1959-1969; 23
  Classificatie: -33
- Japanse scheepvaartpolitiek, 1966-1970; 24
- De Nederlandse Zeescheepvaart, politiek en ontwikkeling, map I, 1960-1967; 25
- Wettelijke maatregelen tot het tegengaan van vlagdiscriminatie op het gebied der zeescheepvaart, map I, 1963-1967; 26
  Classificatie: -33 / 07.23
- Wettelijke maatregelen tot het tegengaan van vlagdiscriminatie op het gebied der zeescheepvaart, map II, 1968-1969; 27
- Wettelijke maatregelen tot het tegengaan van vlagdiscriminatie op het gebied der zeescheepvaart, map III, 1969; 28
- Wettelijke maatregelen tot het tegengaan van vlagdiscriminatie op het gebied der zeescheepvaart, map IV, 1970; 29
- Wettelijke maatregelen tot het tegengaan van vlagdiscriminatie op het gebied der scheepvaart, map V, 1971; 30
- Vademecum bij de behandeling van scheepvaartzaken Nederland, 1966-1970; 31
- Verslagen van vergaderingen van de Werkgroep Retorsiewetgeving Zeescheepvaart, 1967-1970; 32
- Scheepvaartovereenkomst Nederland - Polen, map I, 1968-1970; 33
- Scheepvaartovereenkomst Nederland - Polen, map II, 1970-1971; 34
- Scheepvaartpolitiek Suriname-Nederlandse-Antillen, map I, 1960-1966; 35
- Scheepvaartpolitiek Suriname-Nederlandse-Antillen, map II, 1966; 36
- Het brengen van Nederlandse schepen onder Antilliaanse vlag en Surinaamse vlag (belastingfaciliteiten), 1970-1971; 37
- Scheepvaartovereenkomst Nederland - U.S.S.R., map I, 1965-1967; 38
- Scheepvaartovereenkomst Nederland - U.S.S.R., map II, 1967; 39
- Scheepvaartovereenkomst Nederland - U.S.S.R., map III, 1967; 40
- Scheepvaartovereenkomst Nederland -U.S.S.R., map IV, 1968-1971; 41
- Scheepvaartovereenkomst Nederland - U.S.S.R., map V, 1971; 42
- Verkoop schepen Oranje en Willem Ruys, beëindiging passagiersvaart door Stoomvaart Maatschappij Nederland en Rotterdamsche Lloyd, 1964-1965; 43
  Classificatie: -33.01.412
- Plannen voor het openen van een "roll on/roll off" veerdienst tussen Scheveningen en Great Yarmouth door Norfolk Lijn N.V, 1966-1971; 44
- Exploitatie s.s. Nieuw-Amsterdam van de Holland-Amerika-Lijn: tijdelijke vervanging door een tweedehands schip, 1967-1971; 45
- Conferentie tot herziening Internationaal Verdrag voor de beveiliging van mensenlevens op Zee (Londen 1960), map I, 46
  Classificatie: -33.05
- Conferentie tot herziening Internationaal Verdrag voor de beveiliging van mensenlevens op Zee (Londen 1960), map II, 47
- Conferentie tot herziening Internationaal Verdrag voor de beveiliging van mensenlevens op Zee (Londen 1960), map III, 48
- Conferentie tot herziening Internationaal Verdrag voor de beveiliging van mensenlevens op Zee (Londen 1960), map IV, 49
- Conferentie tot herziening Internationaal Verdrag voor de beveiliging van mensenlevens op Zee (Londen 1960), map V, 50
- Conferentie tot herziening Internationaal Verdrag voor de beveiliging van mensenlevens op Zee (Londen 1960), map VI, 51
- Conferentie tot herziening Internationaal Verdrag voor de beveiliging van mensenlevens op Zee (Londen 1960), map VII, 52
- Conferentie tot herziening Internationaal Verdrag voor de beveiliging van mensenlevens op Zee (Londen 1960), map VIII, 53
- Conferentie tot herziening Internationaal Verdrag voor de beveiliging van mensenlevens op Zee (Londen 1960), map IX, 54
- Conferentie tot herziening Internationaal Verdrag voor de beveiliging van mensenlevens op Zee (Londen 1960), map X, 55
- Conferentie tot herziening Internationaal Verdrag voor de beveiliging van mensenlevens op Zee (Londen 1960), map XI, 56
- Conferentie tot herziening Internationaal Verdrag voor de beveiliging van mensenlevens op Zee (Londen 1960), map XII, 57
- Conferentie tot herziening Internationaal Verdrag voor de beveiliging van mensenlevens op Zee (Londen 1960), map XIII, 58
- Conferentie tot herziening Internationaal Verdrag voor de beveiliging van mensenlevens op Zee (Londen 1960), map XIV, 59
- Werkgroep Elektrotechniek / Commissie voorbereiding Herziening veiligheidsverdrag inzake beveiliging mensenlevens op Zee 1948, 1960; 60
- Werkgroep voorkoming aanvaring op zee / Commissie voorbereiding herzieningverdrag inzake de beveiliging van mensenlevens op Zee 1948, 1960; 61
- Werkgroep Nautisch / Commissie voorbereiding herziening veiligheidsverdrag inzake beveiliging mensenlevens op Zee 1948, 1960; 62
- Werkgroep Radio / Commissie voorbereiding herziening veiligheidsverdrag inzake de beveiliging van mensenlevens op Zee 1948, 1960; 63
- Werkgroep Vaargebied / Commissie voorbereiding herziening veiligsheidsverdrag inzake beveiliging mensenlevens op Zee 1948, 1960; 64
- Werkgroep gevaarlijke stoffen / Commissie voorbereiding herziening veiligheidsverdrag inzake beveiliging mensenlevens op Zee 1948, 1960; 65
- Werkgroep Kernenergie / Commissie voorbereiding herziening veiligheidsverdrag inzake beveiliging mensenlevens op Zee 1948, 1960; 66
- Werkgroep Algemeen / Commissie voorbereiding herziening veiligheidsverdrag inzake de beveiliging van mensenlevens op Zee 1948, 1960; 67
- Herziening verdrag ter beveiliging van mensenlevens op zee 1948 (Verdrag van Londen), map I, 1960; 68
- Herziening verdrag ter beveiliging van mensenlevens op zee (Verdrag van londen), map II, 1960; 69
- IMCO Conferentie inzake herziening verdrag ter beveiliging van mensenlevens op zee (Convention 1960), 1961-1964; 70
- IMCO Conferentie herziening verdrag ter beveiliging van mensenlevens op zee (Convention 1965), 71
- Internationale bepalingen ter voorkoming van aanvaringen op zee 1960, map I, 1960-1962; 72
- Internationale bepalingen ter voorkoming van aanvaringen op zee 1960, map II, 1962-1964; 73
- Internationale bepalingen ter voorkoming van aanvaringen op zee 1960, map III, 1964-1965; 74
- Herziening scheepvaart wetgeving Nederlands Nieuw-Guinea (beveiliging van mensenlevens op zee, 1960-1962; 75
- Het vaststellen van seinen voor het verkrijgen van een loods aan boord, 1962-1963; 76
- Goedkeuring door Nederland van het in 1960 te Londen gesloten Internationale Verdrag ter beveiliging van mensenlevens op zee, map I, 1961; 77
- Goedkeuring door Nederland van het in 1960 te Londen gesloten Internationale Verdrag ter beveiliging van mensenlevens op zee, map II, 1961; 78
- Goedkeuring door Nederland van de wijzigingen in het Internationale Verdrag ter beveiliging van mensenlevens op zee 1960, voorgesteld in Resoluties van de IMCO in 1967-1969, 79
- Taak en samenstelling Staatsradarcommissie en overgang in de ad-hoc Commissie voor de Navigatie, map I, 1960-1967; 80
  Classificatie: -33.05.61 / 07.583
- Taak en samenstelling Staatsradarcommissie en overgang in de ad-hoc Commissie voor de Navigatie, map II, 1968-1971; 81
- Taak en samenstelling Staatsradarcommissie en overgang in de ad-hoc Commissie voor de Navigatie (Oprichting Nautische Instituut), map III, 1971; 82
- Ad-hoc Commissie voor de Navigatie, map I, 1965-1967; 83
- Ad-hoc Commissie voor de Navigatie, map II, 1967-1969; 84
- Werkgroep Navigatie van de ad-hoc Commissie Nautisch Instituut ter oprichting van een navigatiecentrum als aanzet voor een nationaal maritiem instituut / Vergaderingen, 1971; 85
- Verdrag inzake vuurtorens Rode Zee, map I, 1960-1961; 86
  Classificatie: -33.05.61 / 07.76
- Verdrag inzake Vuurtorens Rode Zee, map II, 1962-1970; 87
- Erkenning kustreddingmaatschappijen ingevolge het Verdrag van Genève 1949, 1959; 88
  Classificatie: -33.05.8
- Reddingmaatschappijen, 1959; 89
- Reddingswezen, 1959; 90
- Berging van het wrak van De Vergulde Draeck (kwestie van eigendomsrecht op het wrak), 91
- Basis voor de Dienst Vaartuigen / Centraal toezicht op het beheer en gebruik van alle rijksvaartuigen, 1971; 92
  Classificatie: -33.07.125
- Beperking Redersaansprakelijkheid (Verdrag van Brussel 1957), map I, 1960-1968; 93
  Classificatie: -33.07.31
- Beperking Redersaansprakelijkheid (Verdrag van Brussel 1957), map II, 1968-1971; 94
- Exploitatie regeringsschepen / Oprichting N.V. Trans Oceaan, map I, 1954; 95
  Classificatie: -33.07.351
- Exploitatie. regeringsschepen / Oprichting N.V. Trans Oceaan, map II, 1960-1963; 96
- Exploitatie regeringsschepen / Oprichting en liquidatie N.V. Trans Oceaan, map III, 1963-1968; 97
- Overzicht exploitatie emigrantenschepen, 1959-1962; 98
- Operatorsvergoeding voor extra afvaarten, 99
- Processen Staat der Nederlanden tegen de Holland-Amerika Lijn, Uden, Wijklijn, de Zuid-Hollandse Scheepvaart Maatschappij en Van Nievelt Goudriaan & Co., 100
  Classificatie: -33.07.351.5
- Procedure Staat der Nederlanden tegen de Oranjelijn, 1960-1966; 101
- Molestverzekeringszaken, 1960-1964; 102
  Classificatie: -33.07.351.521.84
- Molestverzekeringen, map II, 1965; 103
- Molestverzekeringen, map I, 1965; 104
- Regeling bijzondere financiering 1967, map I, 105
  Classificatie: -33.07.352.11
- Regeling bijzondere financiering, map II, 1968; 106
- Stoomvaart Maatschappij Zeeland / Vergaderingen, map I, 1960-1961; 107
  Classificatie: -33.07.352.621
- Stoomvaart Maatschappij Zeeland / Vergaderingen, map II, 1961-1965; 108
- Stoomvaart Maatschappij Zeeland / Vergaderingen, map III, 1965-1968; 109
- Stoomvaart Maatschappij Zeeland / Vergaderingen, map IV, 1968-1971; 110
- Overeenkomst tussen de British Transport Commission en de Stoomvaart Maatschappij Zeeland, 111
- Statuten Stoomvaart Maatschappij Zeeland, 112
- Zetelverplaatsing Stoomvaart Maatschappij Zeeland, 113
- Stoomvaart Maatschappij Zeeland / Jaarverslagen en accountantsrapporten, map I, 1960-1964; 114
- Stoomvaart Maatschappij Zeeland / Jaarverslagen en accountantsrapporten, map II, 1956-1969; 115
- Stoomvaart Maatschappij Zeeland / Jaarverslagen en accountantsrapporten, map III, 1976; 116
- Voorstel van de K.N.S.M. om de aandelen van de Stoomvaart Maatschappij Zeeland, in het bezit van particulieren, Internatio-Muller en de Staat, over te nemen, 1970; 117
- Bijdragen ten behoeve van diverse bladen betreffende de Nederlandse koopvaardij, map I, 1959-1961; 118
  Classificatie: -33.07.353.3
- Bijdragen ten behoeve van diverse bladen betreffende de Nederlandse koopvaardij, map II, 1962-1966; 119
- Bijdragen ten behoeve van diverse bladen betreffende de Nederlandse koopvaardij, map III, 1967; 120
- Geschiedschrijving Nederlandse koopvaardij in oorlogstijd, map I, 1960-1963; 121
- Geschiedschrijving Nederlandse koopvaardij in oorlogstijd, map II, 1963-1966; 122
- Geschiedschrijving Nederlandse koopvaardij in oorlogstijd, map III, 1966-1968; 123
- Geschiedschrijving Nederlandse koopvaardij in oorlogstijd, map IV, 1968-1970; 124
- Geschiedschrijving Nederlandse koopvaardij in oorlogstijd, map V, 1971; 125
- Nederlandsch Historisch Scheepvaart Museum Amsterdam, map I, 1960-1970; 126
  Classificatie: -33.07.353.35
- Bijlagen bij brief nummer 40297 van 8 februari 1967, 127
- Gegevens betreffende de Nederlandse tankervloot, 128
  Classificatie: -33.07.353.72
- Vereenvoudiging documentatie in de zeescheepvaart, 1959-1971; 129
  Classificatie: -33.07.353.72 / 01.6
- Vereenvoudigde documentatie in de zeescheepvaart / Facilitation in de I.M.C.O, map I, 1964-1965; 130
- Vereenvoudiging documentatie in de zeescheepvaart / Facilitation in de Intergouvernemental Maritime Consultative Organization (I.M.C.O.), map II, 1964-1965; 131
- Vereenvoudiging documentatie in de zeescheepvaart / Facilitation in de Intergouvernemental Maritime Consultative Organization (I.M.C.O.), map III, 1965-1966; 132
- Vereenvoudiging documentatie in de zeescheepvaart / Facilitation in de Intergouvernemental Maritime Consultative Organization(I.M.C.O.), map IV, 1967-1968; 133
- Vereenvoudiging documentatie in de zeescheepvaart / Facilitation in de Intergouvernemental Maritime Consultative Organization (I.M.C.O.), map V, 1968-1969; 134
- Vereenvoudiging documentatie in de zeescheepvaart / Facilitation in de Intergouvernemental Maritime Consultative Organization (I.M.C.O.), map VI, 1969-1970; 135
- Vereenvoudiging documentatie in de zeescheepvaart / Facilitation in de Intergouvernemental Maritime Consultative Organization (I.M.C.O.), map VII, 1970; 136
- Vereenvoudiging documentatie in de zeescheepvaart / Facilitation in de Intergouvernemental Maritime Consultative Organization (I.M.C.O.), map VIII, 1970-1971; 137
- Ondertekening van de overeenkomst inzake vergemakkelijking van het verkeer en vervoer ter zee te Londen op 9 april 1965 door Nederland, 1965-1967; 138
- Reddingsmiddelen aan boord van vissersvaartuigen en zeeschepen (voorschriften), 139
  Classificatie: -33.07.353.72 / 05
- Aftekening van zeebrieven bij de Nederlandse vertegenwoordiging in de buitenlandse havens, 140
  Classificatie: -33.07.353.72 / 07.13
- Aspecten van scheepsregistratie Suriname en Curaçao ingevolge het Surinaams Zeebrievenbesluit 1933, 141
- Wijziging van de Zeebrievenwet 1926, 1970; 142
- Wijziging instructie aanbrenging teboekstellingsmerken op schepen, 1971; 143
- Molestverzekering casco's in vredestijd, 1957-1961; 144
  Classificatie: -33.07.353.72 / 07.351.52
- Studie over de positie van de Nederlandse koopvaardij, map I, 1969; 145
  Classificatie: -33.07.353.72 / 07.353.76
- Studie over de positie van de Nederlandse koopvaardij, map II, 1969; 146